---
title: "moon"
author: "Miguel Figueira"
date: "9 de abril de 2016"
output: html_document
---


# Moon.csv

- Función para generar los cluster con hclust
```{r, echo=T,warning=FALSE}

ds.clust = function(ds,distan,metodo,nclass){
  
  print(paste("el metodo es:",metodo,"usando distancia:",distan))
  # Encontramos modelo
  ds.matrix <- as.matrix(ds)
  
  distancia <- dist(x = ds.matrix , method = distan)
  
  cluster <- hclust(d = distancia,method = metodo)
  
  corte = cutree(tree = cluster, k= nclass)
  plot(x = ds$V1,
       y = ds$V2,
       col = corte,
       xlab = "X",
       ylab = "Y",
       main = paste("Plot del corte con",nclass,"clases","metodo: ",metodo,
                    "distancia: ",distancia))
}

```

1.Leer el archivo 
```{r, echo=T,warning=FALSE}
moon <- read.csv(file = "datos/moon.csv",header = F)
```

2. Tabla de la clases 
```{r, echo=T,warning=FALSE}
moon$V3 <- moon$V3 + 1
table(moon$V3)
```
Se le suma 1 para cuando se grafique tenga color , además así es "posible" realizar la matriz de confusión ya que los resultados del k-media o los cortes nunca dan valores 0



3. Gráfico del cluster con las clases definidas
```{r, echo=F,warning=FALSE}
plot(x = moon$V1,
     y = moon$V2,
     col = moon$V3,
     xlim = c(min(moon$V1-0.5), max(moon$V1+0.5)),
     ylim = c(min(moon$V2-0.5), max(moon$V2+0.5)),
     xlab = "X",
     ylab = "Y",
     main = "Clustering Rectangular del dataset moon")
```


4. Realizamos el k-medias con 2 clases 
```{r, echo=T,warning=FALSE}
moon.kmedias = kmeans(x = moon[, c("V1", "V2")],
                   centers = 2)
```

5. Gráfico del k-medias

```{r, echo=F,warning=FALSE}
plot(x = moon$V1,
     y = moon$V2,
     col = moon.kmedias$cluster,
     main = "Plot del k-media del dataset moon")

points(x = moon.kmedias$centers[, c("V1", "V2")],
       col = 1:4, pch = 19, cex = 3)
```

Podemos observar que aquí el método k-media funciona bastante mal debido a la forma del dataset.


6. HClust

```{r, echo=F,warning=FALSE}
distancias <- c("euclidean","maximum","manhattan")


hclust.metodos <- c("ward.D","ward.D2", "single", "complete", "average", "mcquitty","median", "centroid")

for(i in hclust.metodos){
  for(j in distancias){
    ds.clust(ds = moon[ ,c(1,2)],distan = j, metodo = i,
             nclass = 2)
  }
}

```


## Conclusiones

- El único metodo que sirve para este dataset es el método de hclust single con cualquiera de las 3 distancias